臺灣臺中地方法院交通事件裁定　　　　　　　　　　九十三年度交聲字第二七三號
　　原處分機關　交通部公路總局台中區監理所
　　異議人即
　　受處分人　　甲○○
右列受處分人因違反道路交通管理處罰條例案件，對於交通部公路總局台中區監理所
九十三年三月十七日所為之裁決（中監違字第裁六○─Ｉ00000000號裁決書
），聲明異議，本院裁定如左：
    主  文
異議駁回。
    理  由
一、原處分機關略以：本案係彰化縣警察局交通隊舉發受處分人甲○○駕駛車號ＬＫ
    ─００８２號自小客車於九十二年十月二十五日十八時二十五分許，在彰化市○
    ○路一三二號前，因「無照駕駛行駛道路（禁駛）」違規，受處分人未於應到案
    日期前提出申訴，於九十三年三月三日向該所提出申訴，經原舉發單位函覆違規
    屬實，該所遂於九十三年三月十七日以中監違字第裁六○─Ｉ00000000
    號裁決書，裁處罰鍰新台幣一萬二千元整，逾期則依裁決書處罰主文規定裁處，
    於法並無不合等語。
二、本件異議人即受處分人甲○○則以：本人當日被開罰單二張是當日同時開出，在
    之前同日在三民路口遭警察開Ｉ00000000號罰單，在沒注意情況遭警察
    偷拆後面牌照，因為兩位警察沒給紅單又未被告知後面牌照已拆了不可再行駛，
    我繼續行駛，因後面沒有掛牌照，引起警察看到，被攔下問我後面為何沒牌照，
    我告訴警察我已被開罰單，要我給警察看，因找不出罰單造成再開Ｉ00000
    000號罰單，感到之前警察害的，如沒有被拆牌照，也不會被攔下再開罰單，
    因眼睛左眼白內障要等到熟時才可開刀治療，考駕照需要體檢眼睛，未達到
    0.8不會通過考駕照，因在等眼睛可開刀後才去考駕照，現今在彰化秀傳醫院與
    醫師約定四月十三日開刀治療，治療好時我要去考駕照，因此身邊常沒錢繳罰單
    才會拖到日期超過加倍的罰鍰，生活經濟非常困難，我實在透不過氣，常為罰單
    繳不出來憂鬱成疾，爰聲明異議云云。
三、按汽車駕駛人，未領有駕駛執照駕車者，處新台幣六千元以上一萬二千元以下罰
    鍰。經查：本件受處分人甲○○駕駛車號ＬＫ─００８２號自小客車，於九十二
    年十月二十五日十八時二十五分許，在彰化市○○路一三二號前，為彰化縣警察
    局交通隊舉發因「未懸掛後號牌行駛道路」、「無照駕駛行駛道路（禁駛）」違
    規，並掣開章警交字第Ｉ00000000號、Ｉ00000000號舉發通知
    單舉發，而該Ｉ00000000號舉發通知單所舉發之「未懸掛後號牌行駛道
    路」部分，係因當日上午十一時許，受處分人因「無照駕駛」曾遭警掣開第Ｉ0
    0000000號舉發通知單舉發後拆下號牌保管等情，此有前揭舉發通知單、
    彰化縣警察局九十三年三月十二日彰警交字第０９３００４８６０９號函等在卷
    可稽。異議人雖不否認有無照駕駛之事實，然辯稱：當日被開無照駕駛罰單二張
    是同時開出，第一張在三民路口遭警察開Ｉ00000000號罰單，員警未告
    知號牌已拆不可再行駛，伊才繼續行駛，卻因未掛號牌，遭警攔查，再開本件Ｉ
    00000000號罰單，感到之前警察害的，如沒有被拆號牌，也不會被攔下
    再開罰單云云，惟據彰化縣警察局於九十三年三月十二日以彰警交字第０９３０
    ０４８６０９號函說明：「經查本案彰警交字第Ｉ00000000號通知單所
    舉發之未懸掛後號牌行駛道路部分，確因前案經執勤警員以彰警交字第Ｉ000
    00000號舉發通知單舉發交通違規並代保管號牌中，惟該單未依違反道路交
    通管理事件統一裁罰標準及處理細則第十九條第二項規定註明「限當日駛回」，
    爰所舉發之彰警交字第Ｉ00000000號通知單經同意免罰結案；再查何女
    士駕駛資料顯示，普通小型車駕照已逾有效期限九十年一月十五日，且經公路總
    局台中區監理所逕行註銷在案，因此執勤警員以彰警交字第Ｉ00000000
    號、Ｉ00000000號通知單所舉發之駕照註銷無照駕駛自用小客車行駛道
    路部分，違規屬實」等語明確，且依卷附彰警交字第Ｉ00000000號、Ｉ
    00000000號通知單所舉發之違規時間前後相差七小時又二十五分，異議
    人辯稱此二張罰單係當日同時開立，已非屬實，而員警掣開第Ｉ0000000
    0號舉發通知單時已於違規事實欄內亦已註明「禁駛」，則受處分人即不得於合
    法取得駕駛執照前再有駕駛車輛之行為，異議人竟未遵守「禁駛」之規定，再於
    當日下午十八時二十五日駕駛前揭車輛，是其違規事實明確，員警依法再行舉發
    並無違誤。從而，受處分人既有前揭違規行為，原處分機關據以援引上開規定，
    裁處受處分人罰鍰新台幣一萬二千元整，逾期則依裁決書處罰主文規定裁處，並
    無不當。本件異議為無理由，應予駁回。
四、據上論斷，應依道路交通管理處罰條例第八十七條第二項、道路交通案件處理辦
    法第十九條，裁定如主文。
中      華      民      國    九十三    年     四       月    廿九      日
                                        臺灣臺中地方法院交通法庭
                                            法  官  王  靜  秋
右正本證明與原本無異。
如不服本裁定應於送達後五日內向本院提出抗告狀。
                                            書記官
中      華      民      國    九十三    年    四       月   二十九      日
